臺灣屏東地方法院刑事判決　　　　　　　　　　　　　九十一年度訴字第八五三號
　　公　訴　人　臺灣屏東地方法院檢察署檢察官
　　被　　　告　甲○○
　　被　　　告　趙恆雄
右列被告因違反森林法案件，經檢察官提起公訴（九十一年度偵字第五五六八號），
本院判決如左：
    主  文
甲○○為搬運贓物，使用車輛竊取森林主產物，處有期徒刑柒月，併科罰金新台幣柒
拾萬元，罰金如易服勞役，以罰金總額與陸個月之日數比例折算。鋸子及鋤頭各壹支
沒收。
趙恆雄搬運贓物，處有期徒刑肆月，如易科罰金，以參佰元折算壹日。
    事  實
一、甲○○意圖為自己不法所有，於民國九十一年九月二十日上午十時許，在屏東縣
    獅子鄉林區管理處潮州事業區第三十一林班地，持其本人所有之鋸子、鋤頭各一
    支為工具（未扣案），竊取行政院農業委員會林務局屏東林區管理處潮州工作站
    所管理，生長在該林班地內之國有國寶級七里香樹一株（樹頭含根二點二公尺、
    地徑三十公分、胸徑二十八公分），價值新台幣三十萬元，得手後，為搬運贓物
    ，於同日下午四時許，以六百元代價僱用知情之趙恆雄，駕駛其所有車牌ＱＧ─
    九○四八號自用小貨車前往上揭處所，共同將竊得之七里香樹搬運上車，並以帆
    布覆蓋加繩索綑綁後，啟程返回甲○○住處；同日下午六時許，在距離前開搬運
    地點不遠處行駛途中，經警會同屏東林管處潮州工作站人員當場查獲。
二、案經屏東縣警察局枋寮分局報請台灣屏東地方法院檢察署檢察官偵查起訴。
    理  由
一、被告甲○○部分：
    訊據被告甲○○坦承右揭竊取七里香樹，並為搬運贓物，僱用趙恆雄駕駛小貨車
    搬運之事實不諱，核與告訴人行政院農業委員會林務局屏東林區管理處潮州工作
    站指訴情節相符，並有會勘紀錄、贓物具領單、盜挖地點位置圖、現場照片及被
    害地立木材積調查表等證物在卷可稽，該被告竊得之七里香樹，價值三十萬元，
    並有森林主副產物被害價格查定書一份附卷可考，事證明確，被告甲○○之犯行
    堪以認定。
二、被告趙恆雄部分：
１、訊之被告被告趙恆雖承認受僱載運七里香樹，然否認有贓物犯行，辯稱：甲○○
    並未告知七里香樹是偷挖的云云；惟查：同案被告甲○○於九十一年九月二十三
    日檢察官偵查中，業已供稱：他（指趙恆雄）知道是我偷挖的，因他載我到現場
    時，我就有跟他講了等語明確，有偵訊筆錄可稽（九十一年核退字第八五五號偵
    查卷第五頁）。
２、被告趙恆雄為恆春鎮本地人，受甲○○僱用前往偏遠之國有林班地區，載運不明
    之七里香樹木，搬運上車後，並以黃色塑膠帆布覆蓋，加繩索固定，有照片附於
    警訊卷可按，顯見其知悉該樹木之來源有問題，才會以帆布覆蓋，以避免被人發
    現，甚為灼然，被告趙恆雄實難諉為不知。
３、雖被告甲○○於本院審理中，又設詞迴護被告趙恆雄，就樹木覆蓋帆布一事，辯
    稱係為防止樹木傷痕云云；然查，樹木放置後車斗，若以繩索固定，應無刮傷之
    虞，並無使用帆布覆蓋之必要，況且該七里香樹之枝葉及根部均已遭截斷，縱然
    於運送過程中稍有傷痕，亦不足以產生任何不利之影響；除避免他人發現運送盜
    伐樹木之原因外，實無任何理由為防止樹木傷痕而使用帆布覆蓋；被告甲○○此
    種說詞，顯係有意為被告趙恆雄脫罪，與趙恆雄之辯解，均與事理有違，非可採
    信；此外，復有前項會勘紀錄及現場照片等證物在卷可佐，被告趙恆雄之犯行亦
    堪認定。
三、核被告甲○○所為，係犯森林法第五十二條第一項第六款為搬運贓物，使用車輛
    竊取森林主產物罪；被告趙恆雄所為，係犯森林法第五十條、刑法第三百四十九
    條第二項之搬運贓物罪。爰審酌被告二人犯罪之動機、目的、手段及被告甲○○
    有多次竊盜前科，仍不思警惕，盜伐國寶級林木，損害森林自然生態、林木資源
    ，危害非輕、被告趙恆雄事後矢口否認犯行，態度不佳等一切情狀，並參酌被告
    甲○○盜伐之七里香樹價值（三十萬元分），別量處如主文所示之刑，並諭知易
    服勞役及易科罰金之折算標準。被告甲○○行竊所使用之鋸子及鋤頭各一支，為
    其本人所有供犯罪所用之物，雖未扣案，然並不能證明已滅失，仍依刑法第三十
    八條第一項第二款宣告沒收。
據上論斷，應依刑事訴訟法第二百九十九條第一項前段，森林法第五十二條第一項第
六款、第五十條，刑法第十一條前段、第四十一條第一項、第四十二條第三項、第三
十八條第一項第二款，罰金罰鍰提高標準條例第一條前段、第二條判決如主文。
中      華      民      國      九十一年    十二    月    二十    日
                                      臺灣屏東地方法院刑事第四庭
                                          法  官  楊清安
右正本證明與原本無異。
如不服本判決應於收受本判決送達後十日內向本院提出上訴書狀，其未敘述上訴理由
者，並得於提起上訴後十日內向本院補提理由書狀（均須按他造當事人之人數附繕本
 ）「切勿逕送上級法院」
                                          書記官  張儷薾
中      華      民      國      九十一      年    十二    月    二十    日
附錄本案論罪科刑法條全文
森林法第五十二條第一項第六款：
(加重竊取森林主、副產物罪)
竊取森林主、副產物而有左列情形之一者，處六月以上五年以下有期徒刑，併科贓額
二倍以上五倍以下罰金：
六、為搬運贓物，使用牲口、船舶、車輛，或有搬運造材之設備者。
森林法第五十條：
(竊取森林主、副產物罪)
竊取森林主、副產物，收受、搬運、寄藏、收買贓物或為牙保者，依刑法規定處斷。
中華民國刑法第三百四十九條第二項：
搬運、寄藏、故買贓物或為牙保者，處五年以下有期徒刑、拘役或科或併科一千元以
下罰金。
